# 坏账计提、转回//收回的披露

提问人：1838913227 时间：2020-03-31 08:05:22
请教陈版，一般年报披露的本期坏账计提、转回/收回情况时候，需不需要区分计提和转回披露？看到有些报告是分开的，有些是不分开的

回答人：chenyiwei
一般建议分开披露，具体以所适用的附注模板格式（如上市公司适用交易所制定的模板，国企适用国资委制定的久其模板等）确定。